【裁判字號】    90,台上,4792
【裁判日期】    900802
【裁判案由】    違反毒品危害防制條例
【裁判全文】
最高法院刑事判決                                九十年度台上字第四七九二號
    上  訴  人  甲○○
                        送達代.
右上訴人因違反毒品危害防制條例案件，不服台灣高等法院中華民國九十年四月十二
日第二審判決（八十九年度上訴字第三三五○號，起訴案號：台灣板橋地方法院檢察
署八十七年度偵字第一四七六一號），提起上訴，本院判決如左：
    主  文
上訴駁回。
    理  由
按刑事訴訟法第三百七十七條規定，上訴於第三審法院，非以判決違背法令為理由，
不得為之。是提起第三審上訴，應以原判決違背法令為理由，係屬法定要件。如果上
訴理由狀並未依據卷內訴訟資料，具體指摘原判決不適用何種法則或如何適用不當，
或所指摘原判決違法情事，顯與法律規定得為第三審上訴理由之違法情形，不相適合
時，均應認其上訴為違背法律上之程式，予以駁回。本件原判決綜合調查證據之結果
，認上訴人甲○○共同犯有毒品危害防制條例第四條第二項販賣第二級毒品罪之事實
，因而撤銷第一審諭知無罪之判決，改判論上訴人以上開罪名，並依刑法第五十九條
犯罪之情狀，顯可憫恕者，得酌減其刑之規定，減輕其刑後，量處有期徒刑年陸月
，已詳認定犯罪事實之依據及憑以認定之理由，並對上訴人否認犯罪之辯詞，如何
不足採信，均已依據卷內資料予以指駁及說明，從形式上觀察，原判決並無違背法令
情形。上訴意旨謂：上訴人根本無幫助「阿財」販賣毒品之故意，更無與「阿財」共
同販賣毒品之犯意，尤未於買受人陳志偉取走安非他命時，向其收取價金之行為，原
判決論處上訴人罪刑，洵有未當等語，係就原判決已詳為論斷與說明之事項，再為事
實上之爭執，殊非適法之第三審上訴理由。又上訴人於警訊及偵查中所為不利於己之
自白，核與證人陳志偉於警訊時所為不利上訴人之供證相符，原判決資為上訴人犯罪
之證據，摒棄不採陳志偉嗣後所為有利上訴人之證言，經核其證據之取捨，並無違證
據法則。再上訴人與「阿財」係共同販賣第二級毒品，上訴人並非僅為幫助，原判決
理由一、二已詳其調查審認之意見，難謂有適用法則不當及理由不備之違法。此外
，上訴人徒憑己意，對原審職權之適法行使及原判決理由已詳為論斷之事項，任意爭
辯，顯與法定上訴第三審之形式要件不符，其上訴違背法律上之程式，應予駁回。
據上論結，應依刑事訴訟法第三百九十五條前段，判決如主文。
中      華      民      國     九十     年      八      月      二      日
                              最高法院刑事第六庭
                                  審判長法官  謝  家  鶴
                                        法官  洪  文  章
                                        法官  花  滿  堂
                                        法官  陳  世  淙
                                        法官  洪  佳  濱
      右正本證明與原本無異
                                              書  記  官
中      華      民      國     九十     年      八      月    二十四    日


司法院資訊處製作；財團法人民間司法改革基金會備份。
